最高法院刑事判決                              八十七年度台上字第一七七七號
    上  訴  人  甲  ○
右上訴人因偽造文書等罪案件，不服台灣高等法院中華民國八十七年一月二日第二審
判決（八十六年度上訴字第六一一三號，起訴案號：台灣台北地方法院檢察署八十六
年度偵字第一○一四○號），提起上訴，本院判決如左：
    主  文
上訴駁回。
    理  由
一行使偽造私文書部分：
按刑事訴訟法第三百七十七條規定，上訴於第三審法院，非以判決違背法令為理由，
不得為之。是提起第三審上訴，應以原判決違背法令為理由，係屬法定要件。如果上
訴理由狀並未依據卷內訴訟資料，具體指摘原判決不適用何種法則或如何適用不當，
或所指摘原判決違法情事，顯與法律規定得為第三審上訴理由之違法情形，不相適合
時，均應認其上訴為違背法律上之程式，予以駁回。本件上訴人甲○上訴意旨略稱：
上訴人行使偽造之張玉麟名義之「汽車駕駛人審驗暨各項異動登記書」，申請補發汽
車駕駛執照，與變造李賢龍之身分證，均係本於一個概括犯意為之，二罪之罪質並無
不同，自屬連續犯之裁判上一罪關係。原判決認應分論併罰，違背經驗法則，有適用
法則不當之違法云云。惟查原判決維持第一審論處上訴人連續行使偽造私文書，足以
生損害於公眾及他人罪刑部分之判決，已明其所憑之證據及認定之理由。所為論斷
均有卷存證據資料可資覆按，從形式上觀察，並無違背法令之情形存在。按刑法第五
十六條之連續犯，係指基於概括之犯意，連續數行為，而觸犯構成犯罪要件相同之罪
名者而言。原判決已說明上訴人所犯行使偽造私文書罪與變造身分證之特種文書，犯
意各別，犯罪構成要件不同，應分論併罰之理由。上訴意旨置原判決之明白論斷於不
顧，依憑己見，謂其所犯二罪有裁判上一罪之連續犯關係云云，而指摘原判決有適用
法則不當之違法，要非適法之第三審上訴理由。衡以前述說明，此部分之上訴為違背
法律上之程式，應予駁回。
二行使使公務員登載不實之文書及變造特種文書部分：
按刑事訴訟法第三百七十六條所列各罪之案件，經第二審判決者，不得上訴於第三審
法院，法有明文。本件上訴人行使使公務員登載不實文書部分，核屬刑事訴訟法第三
百七十六條第一款之案件，依首開說明，既經第二審判決，自不得上訴於第三審法院
。縱此部分與行使偽造私文書部分有方法結果之牽連關係，為裁判上一罪，但行使偽
造私文書部分之上訴為不合法，本院應從程序上予以駁回，而無從為實體上判決，對
於輕罪部分之此部分，亦無從適用審判不可分原則，為實體上審判，上訴人竟復提起
上訴，顯為法所不許，應予駁回。又上訴人變造特種文書部分，原審係依刑法第二百
十二條論處罪刑，核屬刑事訴訟法第三百七十六條第一款之案件。依首開說明，既經
第二審判決，自不得上訴於第三審法院，上訴人竟復提起上訴，顯為法所不許，亦應
予駁回。
據上論結，應依刑事訴訟法第三百九十五條前段，判決如主文。
中      華      民      國    八十七    年      五      月    二十一    日
                              最高法院刑事第七庭
                                  審判長法官  董  明  霈
                                        法官  丁  錦  清
                                        法官  賴  忠  星
                                        法官  林  茂  雄
                                        法官  王  居  財
      右正本證明與原本無異
                                              書  記  官
中      華      民      國    八十七    年      五      月    二十七    日
